臺灣臺北地方法院刑事判決　　　　　　　100年度訴字第769號
公　訴　人　臺灣臺北地方法院檢察署檢察官
被　　　告　江河德
上列被告因違反毒品危害防制條例案件，經檢察官提起公訴（一
○○年度毒偵字第一三七二號），被告於準備程序中先就被訴事
實為有罪之陳述，經本院告以簡式審判之旨，並聽取當事人之意
見後，本院合議庭裁定行簡式審判程序，判決如下
    主  文
江河德施用第一級毒品，累犯，處有期徒刑拾壹月。如附表所示
之物沒收之。
    事  實
一、江河德前於(一)民國九十年間，因施用毒品而違反毒品危害防
    制條例案件，經臺灣臺東地方法院（下稱臺東地院）以九十
    年度毒聲字第四一○號裁定送觀察、勒戒，認有繼續施用毒
    品之傾向，經同院以九十年度毒聲字第四五八號裁定令入戒
    治處所施以強制戒治，嗣經同院以九十一年度毒聲字第一五
    九號裁定停止戒治，所餘戒治期間付保護管束，保護管束期
    滿後，經臺灣臺東地方法院檢察署檢察官以九十一年度戒毒
    偵字第四三號不起訴處分書為不起訴處分確定；嗣於(二)九十
    四年間，因施用毒品而違反毒品危害防制條例案件，經臺灣
    高雄地方法院以九十四年度訴字第三三五四號刑事判決，判
    處有期徒刑一年二月確定；再於(三)九十四年間，因施用毒品
    而違反毒品危害防制條例及竊盜案件，經臺東地院以九十四
    年度訴字第二四七號刑事判決，判處有期徒刑一年二月、五
    月，應執行有期徒刑一年六月確定；復於(四)九十五年間，因
    竊盜案件，經本院以九十五年度易字第一八二三號刑事判決
    ，判處有期徒刑一年確定；另於(五)九十五年間，因施用毒品
    而違反毒品危害防制條例案件，經本院以九十五年度訴字第
    一五九五號刑事判決，判處有期徒刑八月確定；及於(六)九十
    六年間，因施用毒品而違反毒品危害防制條例案件，經臺灣
    桃園地方法院（下稱桃園地院）以九十六年度訴字第一○二
    二號刑事判決，判處有期徒刑八月確定。上開(二)、(三)之案件
    嗣經桃園地院以九十六年度聲減字第三三四○號裁定減刑並
    定應執行刑為有期徒刑一年二月確定，上開(四)至(六)之案件則
    經同院以同裁定減刑並定應執行刑為有期徒刑一年確定，經
    接續執行後，於九十七年七月五日縮短刑期執行完畢。後於
    (七)九十九年間，因轉讓禁藥及施用毒品而違反毒品危害防制
    條例案件，經本院以九十九年度訴字第一二六六號刑事判決
    判處有期徒刑六月、十月，應執行有期徒刑一年二月確定；
    並於(八)九十九年間，因施用毒品而違反毒品危害防制條例案
    件，經本院以九十九年度訴字第一四七○號刑事判決，判處
    有期徒刑十月確定；末於(九)九十九年間，因施用毒品而違反
    毒品危害防制條例案件，經本院以九十九年度訴字第一八二
    六號刑事判決，判處有期徒刑十月、六月，應執行有期徒刑
    一年二月確定。
二、江河德猶不知悛悔，基於施用第一級毒品海洛因（下稱海洛
    因）之犯意，於一○○年四月二十四日十三時許，在其斯時
    位於臺北市○○區○○街二段六一號三樓之居處內，以將海
    洛因滲水溶解後注入注射針筒施打之方式，施用海洛因一次
    。嗣江河德因上開一之(七)至(九)之案件，遭臺灣臺北地方法院
    檢察署（下稱臺北地檢署）發布通緝，而於翌（二十五）日
    二十一時二十分許，在新北市○○區○○路與力行路交岔路
    口為警緝獲，乃接受調查，經警採集其尿液送驗發現呈嗎啡
    、可待因陽性反應，並扣得如附表所示之物，始悉上情。
三、案經新北市政府警察局三重分局報告臺北地檢署檢察官偵查
    起訴。
    理  由
一、認定事實所憑之證據：
    上開事實二之部分，業據被告江河德於本院一○○年七月十
    八日審理時供承不諱（本院當日審判筆錄參照），且其於上
    揭時、地為警緝獲時所採集之尿液，經送臺灣檢驗科技股份
    有限公司以ＥＩＡ酵素免疫分析法初步檢驗及ＧＣ／ＭＳ氣
    相層析質譜儀法確認檢驗，均發現有嗎啡、可待因陽性反應
    ，此有臺灣檢驗科技股份有限公司一○○年五月十八日濫用
    藥物檢驗報告一紙附卷足憑（毒偵卷第五一頁參照），並有
    如附表所示之物扣案可證，是由上開補強證據，足認被告任
    意性自白核與事實相符，堪以採信。本件事證明確，被告之
    犯行堪以認定。
二、論罪科刑之法律適用：
  (一)按海洛因為毒品危害防制條例第二條第二項第一款所定之第
    一級毒品，是核被告江河德所為，係犯毒品危害防制條例第
    十條第一項之施用第一級毒品罪。其施用海洛因前、後持有
    海洛因之低度行為，應為施用之高度行為所吸收，不另論罪
    。
  (二)查被告有如上開事實一之(二)至(六)所載之犯罪科刑及執行情形
    ，有臺灣高等法院被告前案紀錄表及被告所犯上開案件之判
    決書各一份在卷可稽，其於有期徒刑執行完畢五年內，故意
    再犯本件有期徒刑以上之罪，為累犯，應依刑法第四十七條
    第一項規定加重其刑。
  (三)爰審酌被告於毒品危害防制條例公布生效後，曾由法院裁定
    送觀察、勒戒及強制戒治，並因施用毒品而經法院判刑確定
    並執行完畢，仍未能把握自新機會，徹底戒除施用毒品之惡
    習，仍再施用足以導致人體機能發生依賴性、成癮性及抗藥
    性等障礙之海洛因，惟念其施用毒品乃戕害自身身心健康，
    尚未危及他人，及犯罪後坦承犯行，態度尚稱良好，兼衡其
    犯罪動機、手段、施用毒品之次數等一切情狀，量處如主文
    所示之刑。
  (四)扣案如附表所示之物，係被告所有供犯本案施用第一級毒品
    罪所用之物，業據被告於本院一○○年七月十八日審理時供
    承在卷（本院當日審判筆錄參照），應依刑法第三十八條第
    一項第二款、第三項之規定宣告沒收。
據上論斷，應依刑事訴訟法第二百七十三條之一第一項、第二百
九十九條第一項前段，毒品危害防制條例第十條第一項，刑法第
十一條前段、第四十七條第一項、第三十八條第一項第二款、第
三項，判決如主文。
本案經檢察官林彥均到庭執行職務。
中    華    民    國   100    年    7     月    28    日
                  刑事第五庭    法  官  張詩芸
以上正本證明與原本無異。
如不服本判決應於收受送達後10日內向本院提出上訴書狀，並應
敘述具體理由；其未敘述上訴理由者，應於上訴期間屆滿後20日
內向本院補提理由書（均須按他造當事人之人數附繕）「切勿逕
送上級法院」。
                                書記官  宋德華
中    華    民    國   100    年    7     月    28    日
附錄本案論罪科刑法條全文
毒品危害防制條例第十條
施用第一級毒品者，處六月以上五年以下有期徒刑。
施用第二級毒品者，處三年以下有期徒刑。
附表
┌──┬────────┬───┬──────────┐
│編號│物品名稱        │ 數量 │扣押物品清單編號    │
├──┼────────┼───┼──────────┤
│ 一 │注射針筒        │ 壹支 │臺北地檢署一○○年度│
│    │                │      │藍字第六八七號編號１│
└──┴────────┴───┴──────────┘